# 处置100% 子公司，处置价低于净资产如何处理，单体和合并怎么处理？

提问人：1111222222 时间：2019-08-02 09:54:03
处置 100%子公司，在单体层面，处置价和长期股权投资的差异计入投资收益
那处置价和净资产的差异需做处理吗，净资产是以评估机构的评估值为准（评估结果为减值），低于处置价需做资产减值损失吗？
谢谢大神们

回答人：chenyiwei
合并报表层面按《企业会计准则第 33 号——合并财务报表（ 2014 年修订）》
第五十条处理。合并报表层面的处置损益 =处置价款-该子公司的可辨认净资产在合并报表层面的账面价值 * 原持股比例-商誉（如有）+ 剩余股权（如有）公允价值 + 符合条件的其他综合收益转入投资收益的金额。